{"related": ["certificaci\u00f3n", "certificado"], "etymology": "From Vulgar Latin *certificare, from Latin certus \u200e(\u201cresolved, certain\u201d), a modified form of the perfect passive participle of cern\u014d.", "url": "https://en.wiktionary.org/wiki/certificar", "definitions": ["to certify"], "verb": "certificar", "synonyms": [], "description": "certificar (first-person singular present certifico, first-person singular preterite certifiqu\u00e9, past participle certificado)", "conjugations": {"imperative": {"affirmative": ["", "certifica (t\u00fa) - certific\u00e1 (vos)", "certifique", "certifiquemos", "certificad", "certifiquen"], "negative": ["", "no certifiques", "no certifique", "no certifiquemos", "no certifiqu\u00e9is", "no certifiquen"]}, "infinitive": "certificar", "indicative": {"future": ["certificar\u00e9", "certificar\u00e1s", "certificar\u00e1", "certificaremos", "certificar\u00e9is", "certificar\u00e1n"], "preterite": ["certifiqu\u00e9", "certificaste", "certific\u00f3", "certificamos", "certificasteis", "certificaron"], "imperfect": ["certificaba", "certificabas", "certificaba", "certific\u00e1bamos", "certificabais", "certificaban"], "conditional": ["certificar\u00eda", "certificar\u00edas", "certificar\u00eda", "certificar\u00edamos", "certificar\u00edais", "certificar\u00edan"], "present": ["certifico", "certificas (t\u00fa) - certific\u00e1s (vos)", "certifica", "certificamos", "certific\u00e1is", "certifican"]}, "pastparticiple": {"plural": {"feminine": "certificadas", "masculine": "certificados"}, "singular": {"feminine": "certificada", "masculine": "certificado"}}, "gerund": "certificando", "subjunctive": {"imperfect_se": ["certificase", "certificases", "certificase", "certific\u00e1semos", "certificaseis", "certificasen"], "future": ["certificare", "certificares", "certificare", "certific\u00e1remos", "certificareis", "certificaren"], "imperfect_ra": ["certificara", "certificaras", "certificara", "certific\u00e1ramos", "certificarais", "certificaran"], "present": ["certifique", "certifiques (t\u00fa) - certifiqu\u00e9s (vos)", "certifique", "certifiquemos", "certifiqu\u00e9is", "certifiquen"]}}, "pronunciations": []}